【裁判字號】    97,再易,5
【裁判日期】    980428
【裁判案由】    聲請再審
【裁判全文】
臺灣屏東地方法院民事判決               97年度再易字第5號
再審原告    甲○○
訴訟代理人  乙○○
再審被告    屏東縣屏東市公所
法定代理人  丙○○
再審被告    屏東縣屏東地政事務所
法定代理人  丁○○
再審原告對於民國97年9 月10日本院97年度再易字第2 號民事確
定判決提起再審，本院判決如下：.
    主  文
再審之訴駁回。
再審訴訟費用由再審原告負擔。
    事實及理由
一、原告主張事項及聲明均如附件一書狀所示。
二、按提起再審之訴，應依民事訴訟法第501 條第1 項第4 款表
    明再審理由，及關於再審理由並遵守不變期間之證據，此為
    必須具備之程式。所謂表明再審理由，必須指明確定判決有
    如何合於法定再審事由之具體情事始為相當，倘僅泛言有何
    條款之再審事由，而無具體情事者，仍難謂已合法表明再審
    事由。既未合法表明再審事由，即為無再審之事由，性質上
    無庸命其補正。最高法院著有61年台再字第137 號判例可資
    參照。
三、次按民事訴訟法第496 條第1 項第1 款所謂適用法規顯有錯
    誤者，係指確定判決所適用之法規顯然不合於法律規定，或
    與現存判例解釋顯然違反者而言，並不包括漏未斟酌證據及
    認定事實錯誤之情形在內，亦不包括取捨證據失當及判決不
    備理由之情形在內（最高法院57年台上字第1091 號 判例、
    63年台上字第880 號判例及71年台再字第209 號判決要旨均
    足供參）。
四、本件再審原告雖主張本院97年度再易字第2 號民事確定裁定
    有如其附件一再審理由一及二所論述違背法令之事由，然查
    ，本院97年度再易字第2 號民事判決係針對再審原告之訴顯
    無違背法令事由而以其訴顯無理由駁回其再審之訴，此經本
    院依職權調閱該民事卷審閱無誤，則本院前開民事判決既以
    再審原告之訴顯無理由而駁回之，依法即無進行言詞審理程
    序之必要，此亦為民事訴訟法第502 條第2 項所明定，故再
    審原告附件一書狀理由二所指摘之點，即屬無據。此外再審
    原告其餘書狀所引述之違背法令事由，並未具體指摘原審確
    定判決有何消極未適用法規之違誤或積極適用法規之錯誤，
    難認其已有具體表明再審理由，參照前揭最高法院判例意旨
    難認有何再審事由；此外，再審原告亦未能證明原審確定判
    決有何民事訴訟法第496 條所列第1 至第13款、第497 條或
    第498 條所定之再審事由，故其再審之訴顯為無理由，爰不
    經言詞辯論，逕以判決駁回之。
據上論結，本件再審之訴顯無再審理由，依民事訴訟法第502 條
第2 項、第78條，判決如主文。
中    華    民    國    98    年    4     月    28    日
                  民事第一庭  審判長法  官 孫國禎
                                    法  官 張以岳
                                    法  官 潘  快
以上為正本，係照原本作成。
不得上訴。
                                    書記官 黃麗燕
中    華    民    國    98    年    4     月    28    日


司法院資訊處製作；財團法人民間司法改革基金會備份。
